臺灣臺北地方法院民事裁定              100年度抗字第173號
抗  告  人  李宜臻
相  對  人  和潤企業股份有限公司
法定代理人  蘇燕輝
上列當事人間聲請本票裁定准許強制執行事件，抗告人對於中華
民國100 年6 月10日本院所為之100 年度司票字第5769號民事裁
定提起抗告，本院裁定如下：
    主  文
抗告駁回。
抗告程序費用新臺幣壹仟元由抗告人負擔。
    理  由
一、按執票人向本票發票人行使追索權時，得聲請法院裁定後強
    制執行，票據法第123 條定有明文。又本票執票人依前開規
    定，聲請法院裁定許可對發票人強制執行係屬非訟事件，此
    項聲請之裁定及抗告法院之裁定，僅依非訟事件程序，以審
    查強制執行許可與否，並無確定實體上法律關係存否之效力
    ，如發票人就票據債務之存否有爭執時，應由發票人提起確
    認之訴，以資解決（最高法院56年台抗字第714 號、57年台
    抗字第76號判例意旨參照）。
二、本件抗告意旨略以：聲請人於民國99年12月13日向相對人貸
    款新臺幣（下同）34萬元購車，分36期3 年歸還，每期繳款
    金額11,788元。因聲請人之女無法貸款購車，該筆貸款是由
    聲請人之女負責繳款歸還予相對人，100 年3 、4 月未能正
    常繳付款項予相對人，相對人員工有打電話予伊表示如果不
    繳貸款即派人前往拉車等語，聲請人即向當初幫忙申辦貸款
    人陳國維表示家中生變才會未按時繳款，陳國維表示會向相
    對人轉達告知並要求伊儘快補足繳清差額。伊嗣於100 年4
    月25日補繳3 月分款項11,800元、6 月10日補繳4 月份款項
    12,000元、6 月22日補繳5 月份款項11,788元，現僅6 月份
    款項未支付，需強制執行嗎？聲請人並非不支付款項，且貸
    款非零利息，若未如期繳款之延滯利息亦會在貸款結束後併
    算，伊工作是業務員最近收入較少，才未能如期繳款，伊還
    有另一部分也是向相對人貸款，僅剩1 期即繳完，伊非很差
    之客戶，希能准予通融撤銷強制執行。爰提起抗告，求為廢
    棄原裁定等語。
三、經查：本件相對人主張其執有抗告人於99年12月13日簽發票
    面金額34萬元、付款地在相對人公司事務所、到期日100 年
    4 月22日、利息按年息20% 計算，並免除作成拒絕證書之本
    票乙紙（下稱系爭本票）。詎於到期後經提示未獲付款，而
    聲請裁定就票面金額及約定利息範圍內准許強制執行等情，
    業據相對人提出系爭本票為證，經本院依首開規定形式審查
    系爭本票後，裁定予以准許，尚無不合。至抗告意旨指稱因
    伊女無法貸款購車，始以伊名義向相對人購車，並簽發系爭
    本票，未能正常繳納貸款，係因最近家中生變所致，現已陸
    續補足100 年3 至5 月份應繳貸款，僅餘6 月份貸款未繳，
    希能准予通融撤銷強制執行乙節，縱然屬實，因涉及實體法
    上之爭執，揆諸前開說明，應由抗告人另行提起訴訟，以資
    解決，要非本院依非訟事件程序得以審究。從而，抗告人提
    起本件抗告，為無理由，應予駁回。
三、據上論結，本件抗告為無理由。依非訟事件法第46條、第21
    條第2 項、第24條第1 項，民事訴訟法第495 條之1第1項、
    第449 條第1 項、第78條，裁定如主文。
中    華    民    國   100    年    7     月    25    日
                  民事第三庭審判長法  官  郭美杏
                                  法  官  汪怡君
                                  法  官  林惠霞
以上正本係照原本作成。
本裁定不得抗告。
中    華    民    國   100    年    7     月    25    日
                                  書記官  陳怡如